【裁判字號】    89,訴,1400
【裁判日期】    891019
【裁判案由】    損害賠償
【裁判全文】
臺灣板橋地方法院民事判決  八十九年度訴字第一四○○號
    原      告  乙○○
    被      告  甲○○
右當事人間請求損害賠償事件，本院判決如左：
    主      文
被告應給付原告新臺幣玖拾陸萬元及自中華民國八十九年四月十一日日起至清償日止
按週年利率百分之五計算之利息。
訴訟費用由被告負擔。
本判決於原告以新臺幣拾萬元為被告提供擔保後，得為假執行。
    事      實
一、原告方面：
  (一)聲明：被告應給付原告新臺幣（下同）九十六萬元及自起訴狀繕本送達翌日即
      中華民國八十九年四月十一日日起至清償日止按週年利率百分之五計算之利息
      ；並陳明原告願供擔保以代釋明，請准宣告假執行。
  (二)陳述：被告於八十七年三月十五日以超高標金六千八百元標得會款，因係首會
      第一期會，而其他競標會員所出標金均低於六千元，經質問何需急標會款？被
      告以太太待產敷衍。適原告所承攬之學校及住家大小工程冷氣工程部分交由被
      告承做，訖至同年八月下旬工程完結，被告取得工程款報酬，即逃匿無蹤，致
      原告前往住所催收，同年九月十五日期之會款已是人去樓空，使原告須負擔被
      告死會會款，每會會款三萬元，財務幾難週轉，而被告自八十七年九月十五日
      至九十年二月十五日止含兩次加標，共應負擔三十二會之死會，合計九十六萬
      元，被告始終無意支付，致原告受有損害，故依民法第一百八十四條第一項前
      段、第一百九十七條侵權行為與不當得利之規定請求被告給付。
  (三)證據：互助會明細表影本、存證信函影本等件。
二、被告方面：被告對原告主張之事實並不爭執，但抗辯稱伊現在無力清償，希望原
    告同意其分期償還，因聲明請求駁回原告之訴。
    理      由
本件原告主張被告於民國八十七年三月十五日以六千八百元標得每會三萬元之會款，
因係首會第一期會，自同年九月十五日期起即未按期繳付，使原告須負擔被告死會會
款，每會會款三萬元，而被告自八十七年九月十五日至九十年二月十五日止含兩次加
標，共應負擔三十二會之死會，合計九十六萬元，被告始終未按期給付等事實，為被
告所不爭執，並有原告提出之互助會明細表可為證據，自堪信原告此部分之主張為真
實，是以，原告請求被告償付前揭已經到期而尚未給付及尚未到期，但被告前已有遲
延給付之死會會款合計九十六萬元及自起訴狀繕本送達翌日起至清償日止按法定利率
計算之遲延利息，為有理由，應予准許。又原告陳明願供擔保以代釋明聲請宣告假執
行，核與法律規定相符，爰酌定相當擔保金額，准予假執行。
據上論結，原告之訴為有理由，依民事訴訟法第七十八條、第三百九十條第二項，判
決如主文。
中      華      民      國    八十九    年      十      月     十九     日
                                臺灣板橋地方法院民事第一庭
~B法      官  許  瑞  東
右為正本係照原本作成
如對本判決上訴，須於判決送達後廿日內向本院提出上訴狀
中      華      民      國    八十九    年      十      月     十九     日
~B法院書記官  許  慧  禎


司法院資訊處製作；財團法人民間司法改革基金會備份。
